最高法院刑事判決                              八十六年度台上字第七一九五號
    上 訴 人
    即自訴人  周彥岐  男
              林復秋  男
              何德明  男
                      籍
                      現居同右.
              葉爾東  男
              丙○○  男
    被    告  戊○○  男
                      籍
                      樓
                      現居台北市大安區○○○路○段三一一號五樓
              乙○○  男
              丁○○  男
              甲○○  男
                      現居台北市○○○路二○七號十二樓之一
              己○○  男
右上訴人等因自訴被告等偽造有價證券案件，不服台灣高等法院中華民國八十六年八
月二十七日第二審判決（八十六年度上易字第三七七號，自訴案號：台灣台北地方法
院八十四年度自字第八四四、一○○七、一○○八號，八十五年度自字第四五五號）
，提起上訴，本院判決如左：
    主  文
原判決關於戊○○、乙○○部分撤銷，發回台灣高等法院。
其他上訴駁回。
    理  由
一發回部分
原判決就上訴人周彥岐、林復秋在第一審自訴被告戊○○、乙○○以台北市福華醫院
董事長、院長身分，先後向林復秋及周彥岐詐借現款新台幣（下同）二百萬元及一百
五十萬元，未能償還，指該二被告涉犯共同詐欺罪嫌部分，對第一審諭知該二被告均
無罪之判決，撤銷戊○○部分，改論處該被告以連續詐欺罪刑，維持乙○○部分，駁
回上訴人等對該被告在原審之上訴，固非無見。
惟查上訴人周彥岐、林復秋自第一審迄原審辯論終結前，除自訴被告戊○○、乙○○
上開共同詐欺事實外，並指訴戊○○盜開福華醫院名義之支票，擅自侵占該醫院向上
訴人等借得之款項，乙○○知情而未制止，俱另涉犯共同偽造有價證券（刑法第二百
零一條第一項）及業務侵占（刑法第三百三十六條第二項）罪嫌，且與前開共同詐欺
（刑法第三百三十九條第一項）部分有牽連犯關係（見原審卷(一)頁一○三－一○五、
卷(二)頁一四九－一五一）；則原判決關於上開二被告部分，自得上訴於第三審法院，
原判決正本記載「不得上訴」，並無拘束力，且原審僅就詐欺部分加以判決，對於偽
造有價證券、業務上侵占部分毫未論究，亦有已受請求事項未予判決之違法，上開二
上訴人上訴意旨執以指摘原判決此部分違法，非無理由，應認原判決此部分有撤銷發
回之原因。
二駁回部分
上訴人周彥岐、林復秋自訴被告丁○○、甲○○、己○○參與向其等詐借前開款項，
上訴人何德明、葉爾東自訴被告乙○○、丁○○、甲○○、己○○共同向其等詐借六
百萬元，上訴人丙○○自訴被告乙○○、丁○○、甲○○共同向其詐借百萬元，指
該等被告各涉犯共同詐欺罪嫌（刑法第三百三十九條第一項），核俱屬刑事訴訟法第
三百七十六條第四款之罪，既經原審為第二審判決，依該法條規定，已不得上訴於第
三審法院，乃各該上訴人竟對各該被告提起第三審上訴，自不應准許，均應從程序上
予以駁回。
據上論結，應依刑事訴訟法第三百九十七條、第四百零一條、第三百九十五條前段，
判決如主文。
中      華      民      國    八十六    年     十二     月      十      日
                              最高法院刑事第四庭
                                  審判長法官  莊  來  成
                                        法官  曾  有  田
                                        法官  王  德  雲
                                        法官  謝  俊  雄
                                        法官  林  永  茂
      右正本證明與原本無異
                                              書  記  官
中      華      民      國    八十六    年     十二     月     十五     日
                                                                      ：
